臺灣臺北地方法院小額民事判決
110年度北小字第2064號
原      告  兆豐產物保險股份有限公司

法定代理人  梁正德  
訴訟代理人  彭政順  
複代理人    林宣誼  
被      告  林德原  
上列當事人間請求損害賠償事件，經本院於中華民國110年9月28
日言詞辯論終結，判決如下：
    主  文
被告應給付原告新臺幣22,487元，及自民國110年3月15日起至清
償日止，按週年利率百分之5計算之利息。
原告其餘之訴駁回。
訴訟費用新臺幣1,000元由被告負擔百分之八十六，餘由原告負
擔。
本判決第1項得假執行；但被告如以新臺幣22,487元為原告預供
擔保後，得免為假執行。
    事實及理由要領
一、原告主張：被告於民國109年10月12日13時30分許，駕駛882
    -9E號營業小客車，行經臺北市信義區松仁路與松高路口，
    因未注意車前狀況，撞及原告所承保、訴外人聯邦國際租賃
    股份有限公司所有、程福翔駕駛之車牌000-0000號租賃用小
    客車（下稱系爭車輛），致系爭車輛受損，案經台北市政府
    警察局信義分局交通分隊處理在案。嗣原告依保險契約賠付
    修復系爭車輛之費用新臺幣（下同）26,173元（其中工資費
    用2,080元、塗裝費用9,110元、零件費用14,983元），爰依
    侵權行為及保險代位權法律關係，聲明請求被告給付原告26
    ,173元及自起訴狀繕本送達之翌日起至清償日止，按年息5％
    計算之利息。
二、被告則以：當時車速只有5-10公里，沒注意撞到系爭車輛，
    有下車先跟對方道歉，對方就是要報警，後來接到修車費要
    26,000，金額太高，只能賠償2,000元等語置辯，並聲明：
    原告之訴駁回。　　
三、按因故意或過失，不法侵害他人之權利者，負損害賠償責任
    ；汽車、機車或其他非依軌道行駛之動力車輛，在使用中加
    損害於他人者，駕駛人應賠償因此所生之損害，民法第184
    條第1項前段、第191條之2前段分別定有明文。次按被保險
    人因保險人應負保險責任之損失發生，而對於第三人有損失
    賠償請求權者，保險人得於給付賠償金額後，代位行使被保
    險人對於第三人之請求權；但其所請求之數額，以不逾賠償
    金額為限，保險法第53條第1項亦有明定。經查，原告主張
    被告駕駛車輛，因未注意車前狀況，使系爭車輛受損，並由
    原告依保險契約賠付完畢等情，業其提出查核單、行照、駕
    照、車損照片、道路交通事故當事人登記聯單、道路交通事
    故現場圖、估價單、發票、賠款滿意書等件影本在卷可稽（
    見本院卷第17頁至第35頁），並有臺北市政府警察局交通警
    察大隊110年2月22日北市警交大事字第1103011191號函所附
    道路交通事故現場圖、調查紀錄表、當事人登記聯單、照片
    黏貼紀錄表等件附卷可考（見本院卷第40頁至第53頁），核
    屬相符，堪信原告之主張為真正。
四、次按不法毀損他人之物者，被害人得請求賠償其物因毀損所
    減少之價額，民法第196條分別定有明文；又按物被毀損時
    ，被害人除得依民法第196條請求賠償外，且依民法第196條
    請求賠償物被毀損所減少之價額，得以修復費用為估定之標
    準，但以必要者為限（例如︰修理材料以新品換舊品，應予
    折舊），此有最高法院77年度第9次民事庭會議決議可資參
    照。查原告主張系爭車輛必要之修繕費用26,173元，其中包
    括工資費用2,080元、塗裝費用9,110元及零件費用14,983元
    ，有估價單及發票為證（本院卷第31-33頁）。系爭車輛之
    修理，既以新零件更換被毀損之舊零件，自應將折舊予以扣
    除。依行政院所發布之固定資產耐用年數表及固定資產折舊
    率表，自用客車之耐用年數為5年，依定率遞減法每年應折
    舊369/1000。而系爭車輛於109年3月出廠，有系爭車輛行車
    執照在卷可佐（見本院卷第19頁），至系爭事故發生時即10
    9年10月12日止，已使用8個月，依上開定率遞減法計算零件
    之折舊，其扣除折舊後之零件費用為11,297元（計算式如附
    表），加計工資費用2,080元、塗裝費用9,110，共計22,487
    元。至被告雖抗辯：系爭車輛維修費過高云云，惟未就此部
    分提出任何證據以實其說，自難為其有利之認定。
五、從而，原告依侵權行為及保險法第53條之法律關係，請求被
    告給付原告22,487元，及自起訴狀繕本送達翌日即110年3月
    15日（於110年3月4日寄存送達，經10日於3月14日發生送達
    效力）起至清償日止，按年息5％計算之利息為有理由，應予
    准許。逾此部分之請求，則無理由，應予駁回。
六、本件原告勝訴部分係依小額程序所為被告敗訴之判決，依民
    事訴訟法第436條之20規定，應職權宣告假執行。並依同法
    第392條第2項規定，依職權為如被告預供擔保，得免為假執
    行之宣告。
七、本件訴訟費用額，依後附計算書確定如主文所示金額。
中　　華　　民　　國　　110 　年　　10　　月　　7 　　日
                  臺北簡易庭
                          法  官　黃莉莉
以上正本證明與原本無異。
如不服本判決，須以違背法令為理由，於判決送達後20日內向本
庭（臺北市○○區○○○路0段000巷0號）提出上訴狀。（須按
他造當事人之人數附繕本）。如委任律師提起上訴者，應一併繳
納上訴審裁判費。
中　　華　　民　　國　　110 　年　　10　　月　　7 　　日
　　　　　　　　　　      書記官　黃慧怡
附表計算式（小數點以下四捨五入）：
八個月折舊：14,983×0.369×8÷12＝3,686
折舊後殘值：14,983-3,686＝11,297
計　算　書
項　　　　目　　          金　額（新臺幣）　　   備註
第一審裁判費              1,000元
合　　　　計　          　1,000元
附錄：
一、民事訴訟法第436條之24第2項：　　
　　對於小額程序之第一審裁判上訴或抗告，非以其違背法令為
    理由，不得為之。
二、民事訴訟法第436條之25：　　
　　上訴狀內應記載上訴理由，表明下列各款事項：
    ㈠原判決所違背之法令及其具體內容。
    ㈡依訴訟資料可認為原判決有違背法令之具體事實。